# 请教陈版主：公司买卖中，壳公司无偿处置资产给原股东如何账务处理？

提问人：tobygu 时间：2019-01-24 10:46:21
请教陈版主，
大致的情况是 A 公司向 B 公司购买其子公司 C公司的全部股权，股权转让协议规定评估日 C 公司账面留存的资产均归原股东所有，债务由原股东承担，资产负债净额为正。主要想咨询的问题有如下几点：
1 、我考虑这种无偿转让是否实质构成对原股东的分红，但由于账面未分配利润为负，又不能做利润分配的分录。那这种是否应当作为权益  易，子公司在并表日前将这部分资产负债全部处置，冲减资本公积，不足冲减，再冲减留存收益？还是说可以简单做资产处置，通过损益表进入未分配利润？
2 、如果是通过冲减资本公积这种，后续原股东退出，新股东进来之后，这些调整的资本公积和留存收益在壳公司单体层面还需要再做其它后续调整吗？
谢谢陈版主

回答人：chenyiwei
由于此类无偿转移资产的交易是显失公允的，不具有商业实质，是作为 C公司股权转让交易的一个环节，因此应按权益性/交易原则，按转出资产、负债的账面价值，依次冲减资本公积、盈余公积、未分配利润。不建议确认损益。
后续原股东退出，新股东进来之后，这些调整的资本公积和留存收益在壳公司单体层面不再进行其他特殊调整处理。

提问人：2405389708 时间：2019-05-26 23:29:08
如果资本公积和留存收益不足冲减的呢

回答人：chenyiwei
如是，则不足冲减的差额仍然是冲减未分配利润。